# Fechamento da Sprint 7

|    Data    | Versão |         Descrição         |           Autor(es)           |
| :--------: | :----: | :-----------------------: | :---------------------------: |
| 17/10/2020 |  0.9   | Fechamento da Sprint 7 | [João Pedro](https://github.com/sudjoao)  |
| 21/10/2020 |  1.0   | Revisão do documento | [Iuri Severo](https://github.com/iurisevero)|

**Data**: 17 de outubro de 2020

**Redigida por**: João Pedro Guedes

**Participantes**:
* Caio Fernandes
* Guilherme Mendes
* Iuri Severo
* João Pedro
* Lucas Fellipe

## Review

* Caio: Nessa semana fez a apresentação dos graps segunda-feira, durante a semana participou das reuniões de apresentação dos membros dos grupos, implementou a issue de login e autenticação e um pouco da de registro. Vai terminar a issue hoje com o Lucas
* Guilherme: Fez apresentação sobre gofs criacionas, assistiu as demais apresentações, pareou com o Iuri para fazer a issue de visualização de dados do usuário e pretende terminar hoje a parte do frontend.
* Iuri: Assim como todo mundo, apresentou sobre emergentes e assistiu outras apresentações. Pareou com o Gui para tentar fazer a issue de visualização e apanharam um bocado do banco.
* João Pedro: Fez apresentação sobre GoFs comportamentais e assistiu as outras apresentações. Fez a página de cadastro do usuário, e as respectivas rotas relacionadas, criou o services no frontend para integrar com o back.  
* Lucas: Fez apresentação de GOFs estruturais, participou das apresentações, implementou a issue de criação e autenticação com o Caio e o Johnson. Vai terminar a issue hoje com o Caio.

### Gráfico de Burn-Down

<img src="docs/Assets/Img/Sprints/BurnDownSprint7.png" alt="Burn-Down">

### Gráfico de Velocity

<img src="docs/Assets/Img/Sprints/VelocitySprint7.png" alt="Velocity">


## Retrospective

* Caio
    * Positivos: Todos trabalharam muito, fizemos bastante coisas, conseguimos seguir o planejamento.
    * Negativos: O planejamento da Sprint passada não foi tão bom assim, aconteceu retrabalho.
    * Melhorias: Melhorar planejamento.
* Guilherme
    * Positivos: Todos trabalharam muito bem, todos fizeram suas partes do estudo dirigido, começamos a codificar também.
    * Negativos: Planejamento.
    * Melhorias: Planejamento das sprints.
* Iuri
    * Positivos: Quantidade de trabalho feito, conseguimos adiantar muita coisa, reuniões com todo mundo junto.
    * Negativos: Problemas com banco/relacionamento, atrapalhou muito a sprint. 
    * Melhorias: Dependencia entre issues.
* João Pedro
    * Positivos: Alinhamento do grupo, todos trabalhando junto e dando o máximo de si, comprometimento, quantidade de trabalho.
    * Negativos: Muita coisa pra fazer por falta de planejamento efetivo.
    * Melhorias: Planejamento das sprints.
* Lucas
    * Positivos: O que todo mundo falou, todos engajados e comprometidos, todos fazendo as coisas. O estudo dirigido foi um ponto muito positivo, pois cada um explicando o que aprendeu ajudou muito. Começar a fazer o código também deu uma animada.
    * Negativos: Problema com o banco/relacionamento, o planejamento. 
    * Melhorias: Melhorar o planejamento, evitar dependência entre as issues.

## Notas pós reunião

* Criar issue do DNL;
* Subir ainda hoje os documentos falando onde e quais padrões iremos aplicar.