# Fechamento da Sprint 11

|    Data    | Versão |         Descrição         |           Autor(es)           |
| :--------: | :----: | :-----------------------: | :---------------------------: |
| 16/11/2020 |  1.0   | Criação do modelo de Fechamento de Sprint | [João Pedro Guedes](https://github.com/sudjoao) |
| 20/11/2020 |  1.1   | Revisão do modelo de Fechamento de Sprint | [Guilherme Mendes](https://github.com/guilherme-mendes) |

Os documentos de Fechamento de sprint deverão seguir o seguinte padrão:


**Data**: 16 de novembro de 2020

**Redigida por**: João Pedro Guedes

**Participantes**: 
* Caio Fernandes
* Guilherme Mendes
* Iuri Severo
* João Pedro
* Lucas Fellipe

## Review

* Caio: Semana passada documentou a sprint review e planning, essa semana pareou com o Guilherme e Lucas para fazer a issue de edição e exclusão de bovino, tentaram terminar a parte de gerar relatório porém só conseguiram fazer o back.
* Guilherme: No ínicio da Sprint terminou o documento de arquitetura, pareou com Lucasa e Caio paraa fazer a issue de edição e exclusão de bovino, iniciaram a parte de gerar relatório, vai tentar fazer ainda hoje o botão de gerar relatório no front.
* Iuri: Refatorou o back e front com João Pedro, e além disso fizeram algumas alterações de como ficou a organização de manejos.
* João Pedro: Refatorou o back e front com Iuri Severo, e além disso fez algumas alterações da organização dos manejos.
* Lucas: Pareou com Guilherme e Caio para fazer a issue de edição e exclusão de bovino, porém fizeram só o back e além disso terminou sua parte do documento de arquitetura.

### Gráfico de Burn-Down

<img src="docs/Assets/Img/Sprints/BurnDownSprint11.png" alt="Burn-Down">


### Gráfico de Velocity

<img src="docs/Assets/Img/Sprints/VelocitySprint11.png" alt="Burn-Down">

## Retrospective

* Caio
    * Positivos: Grupo trabalha bem e todos se ajudam, gosta de trabalhar com o grupo.
    * Negativos: Demorou um pouco pra pegar a issue.
    * Melhorias: Planejamento e organização pessoal.
* Guilherme
    * Positivos: Todo mundo trabalhando muito bem, bem focados, planejamento do grupo foi bom, crê que conseguiremos finalizar até sexta. Pareamentos muito bons.
    * Negativos: Deixar as coisas muito pra última hora, porém final do semestre aperta bastante o tempo.
    * Melhorias: Organização.
* Iuri
    * Positivos: Pareamento muito bom, conseguiu trabalhar bem as issues e terminar sexta-feira, deixou código mais limpo e adiantou uma tela que estava para ser planejada.
    * Negativos: Esqueceu de dar push antes de abrir o Pull Request. Após terminar sua issue largou o projeto de lado e não acompanhou muito o andamento das outras coisas.
    * Melhorias: Ficar na matéria a Sprint inteira.
* João Pedro
    * Positivos: Pareamento muito bom, conseguiu trabalhar bem as issues e terminar sexta-feira, deixou código mais limpo e adiantou uma tela que estava para ser planejada.
    * Negativos: -
    * Melhorias: Organização.
* Lucas
    * Positivos: Grupo trabalhando muito bem, pareamento foi muito bom, todos esforçados e fazendo as coisas.
    * Negativos: Organização semanal, deixou muito em cima para fazer as coisas.
    * Melhorias: Organização.

## Notas pós reunião

> Parte front do relatório ficará de dívida caso o Guilherme não consiga fazer hoje.