# Fechamento da Sprint 9

|    Data    | Versão |         Descrição         |           Autor(es)           |
| :--------: | :----: | :-----------------------: | :---------------------------: |
| 02/11/2020 |  0.9   | Fechamento da Sprint 9 | [Lucas Fellipe](https://github.com/lucasfcm9)  |
| 04/11/2020  |  1.0   | Revisão do Documento | [Caio Fernandes](https://github.com/caiovfernandes) |

**Data**: 02 de Novembro de 2020

**Redigida por**: Lucas Fellipe

**Participantes**:
* Caio Fernandes
* Guilherme Mendes
* Iuri Severo
* João Pedro
* Lucas Fellipe

## Review

* Caio: Nessa semana fez a issue do CI e também a issue do front (tela geral de bovinos). Além disso, participou da avaliação por pares. 
* Guilherme: Nessa semana participou da avaliação por pares e juntamente com o Lucas trabalhou nas duas issues de criação e visualização dos bovinos.
* Iuri: Nessa sprint pareou com o João para fazer a issue da NavBar e com o Caio para fazer o CI do backend. Também participou da avaliação por pares.
* João Pedro: Essa semana participou da avaliação por pares, trabalhou na bottom navigation com o Iuri e ajudou o Lucas e o Guilherme com o Front-end. Além disso, fez a tela geral dos bovinos com o Caio. Refatorou o diagrama de pacotes e de sequência. 
* Lucas: Essa semana partipou da avaliação por pares, trabalhou na duas issues de criação e visualização dos bovinos juntamente com o Guilherme Mendes.

### Gráfico de Burn-Down

<img src="docs/Assets/Img/Sprints/BurnDownSprint9.png" alt="Burn-Down">


### Gráfico de Velocity

<img src="docs/Assets/Img/Sprints/VelocitySprint9.png" alt="Burn-Down">

## Retrospective

* Caio
    * Positivos: Como sempre a equipe trabalhando muito bem, todo mundo trabalhando bastante, nível equilibrado. O João estudou Flutter antes e está ajudando bastante no Front-end. 
    * Negativos: Não conseguiu parear muito com o João. Sempre tinha conflito de horário. Ele fez boa parte da issue sozinho. 
    * Melhorias: Nenhum.
* Guilherme
    * Positivos: Concorda com o Caio. Todos trabalhando bastante, bem equivalente e bem engajados no projeto. O pareamento com o Lucas foi um ponto positivo, conseguimos nos organizar bem para realizar as issues. O João também foi um outro ponto positivo pois nos ajudou bastante no Front-end.
    * Negativos: Não ter estudado tanto Flutter. 
    * Melhorias: Estudar mais o Flutter para aplicar no Front-end.
* Iuri
    * Positivos: O pareamento foi um ponto positivo, conseguimos fechar as issues até quinta-feira. 
    * Negativos: Pendências que ficaram nas duas issues que estava. 
    * Melhorias: Repositório, prestar mais atenção nos detalhes, como milestones, pull requests, criação de issues, etc.
* João Pedro
    * Positivos: O grupo como um todo, todo mundo tá trabalhando. Quase não teve nada pendente. Estamos vendo nosso projeto pegar forma e isso é muito bom. Todo mundo está se ajudando. 
    * Negativos: Minha organização, acabou pegando muita coisa na sprint. A organização do grupo. O grupo não percebeu que tinha uma issue para fazer.
    * Melhorias: Repositório, prestar mais atenção nos detalhes, como milestones, pull requests, criação de issues, etc.
* Lucas
    * Positivos: Todo mundo trabalhando muito bem. Todos estão bem engajados. O pareamento com o Guilherme foi muito positivo, conseguimos nos organizar bem para a realização das issues. Além disso, o João está nos ajudando bastante com o Front-end, visto que ele estudou bastante Flutter.
    * Negativos: Organização do repositório e organização do grupo. A semana foi um pouco complicada e por isso tivemos esses erros.
    * Melhorias: Comunicação e organização, como sempre. 

## Notas pós reunião
* O grupo não realizou a issue de criação do documento de arquitetura pois ninguém lembrou.
