# Fechamento da Sprint 2

|    Data    | Versão |         Descrição         |           Autor(es)           |
| :--------: | :----: | :-----------------------: | :---------------------------: |
| 12/09/2020 |  1.0   | Fechamento da Sprint 2 | [Iuri Severo](https://github.com/iurisevero) |

**Data**: 12 de setembro de 2020

**Redigida por**: Iuri Severo

**Participantes**:
* Caio Fernandes
* Guilherme Mendes
* Iuri Severo
* João Pedro
* Lucas Fellipe

## Notas pré reunião

Antes da reunião foi levantado os pontos que o Iuri percebeu durante a transcrição das reuniões, que foram os artefatos escolhidos para elicitação, mas que foram esquecidos. Todos do grupo estão cientes que isso aconteceu por conta da prioridade maior de outros artefatos desenvolvidos pela equipe.

## Review

* Caio: Nessa sprint participou da elaboração do BPMN, ajudou na elaboração dos léxicos com o Guilherme e Lucas, ajudou na elaboração do backlog e ajudou na elaboração do documento de visão;
* Guilherme: Nessa sprint participou da elaboração do BPMN, dos léxicos com o Lucas e o Caio, ajudou no backlog, no documento de visão e na documentação das entrevistas;
* Iuri: Nessa sprint participou do BPMN, do detalhamento das metodologias, do documento de visão, transcreveu reuniões que estavam no teams para wiki, criou modelos de documentação de reuniões e gravou os audios pro BPMN;
* João: Essa semana começou fazendo o detalhamento da metodologia com o Iuri, depois o BPMN com todo mundo, depois disso subiu o BPMN para wiki. Ajudou no backlog, trabalhou no documento de visão e ontem preparou as coisas para entrega e modificou a organização da wiki;
* Lucas: Nessa sprint fez o plano de gerenciamento de riscos, o plano de comunicação, participou da elaboração do BPMN junto com a equipe, fez a parte dele do documento de visão, participou da elaboração do backlog do produto, ontem arrumou algumas coisas para entrega e subiu o plano de custos para wiki. Ajudou na elaboração dos léxicos.

### Gráfico de Burn-Down

![Burn-Down](docs/Assets/Img/Sprints/BurnDownSprint2.png)

### Gráfico de Velocity

![Velocity](docs/Assets/Img/Sprints/VelocitySprint2.png)

## Retrospective

* Caio
    * Positivos: Como sempre, a equipe é muito boa, todos trabalham bastante, fazem as reuniões e paream. É um ponto muito positivo;
    * Negativos: Vou levantar dois pontos: o primeiro ponto é que eu fiquei de documentar o documento de custos e acabei esquecendo disso; e o segundo ponto é que eu não estava presente ontem, acabei esquecendo e peço desculpas por isso. To devendo uma pizza pra vocês;
    * Melhorias: Não tenho melhorias para citar.
* Guilherme
    * Positivos: Concordo com o Caio em relação a comunicação e engajamento do grupo, todo mundo bem integrado, participando e comentando todos documentos e artefatos. Organização do grupo melhorou bastante;
    * Negativos: Acho que, como é normal, teve algumas falhas nas pontuações. Acho que teve um problema na criação das issues, no planejamento do que seria feito na sprint. Tivemos que criar e fechar issues durante a sprint;
    * Melhorias: Planejar melhor as sprint e o que será feito.
* Iuri
    * Positivo: A gente trabalha muito bem junto e a gente conseguiu fechar todos os documentos, mesmo tendo documentos que a gente não sabia que ia fazer;
    * Negativo: Não saber quais documentos que a gente tinha que fazer não foi algo bom de acontecer;
    * Melhorar:  Planejar sprint, saber melhor quais as tarefas que temos.
* João
    * Positivo: Como todo mundo falou, a proatividade de todos membros do grupo. Pareamento foi muito bom. Sinto que aprendi coisas novas essa semana, foi legal. Mesmo sendo cansativo, foi muito bom;
    * Negativo: Mandei mensagem para Milene perguntando quais documentos tinhamos que entregar e descobri que tinham vários documentos que não fizemos;
    * Melhorar: Essa questão de prestar mais atenção nas entregas e deixar realmente definido o que temos que fazer. Olhar as entregas na hora do planejamento e evitar impedimentos. Ler melhor o moodle para saber o que temos que fazer.
* Lucas
    * Positivos: Acredito que todo mundo trabalha muito bem junto, tá todo mundo engajado. Acho que nossos documentos são feitos com muita qualidade. Os pareamentos são muito bons, é muito bom trocar esse conhecimento entre a gente;
    * Negativos: Essa questão de a gente decidir melhor quais artefatos vão ser feitos, definir bem. Eu sei que tá todo mundo ocupado, muita coisa para fazer, mas acredito que quando tivermos mais tempo livre, pouco antes do fim da sprint tentar adiantar algumas coisas. Independente disso, sempre entregamos as issues. Planejamento das sprints;
    * Melhorar: Planejar as sprints melhor, definindo melhor quais artefatos serão feitos.

## Notas pós reunião

O Caio disse que vai pagar pizza para o grupo.
* Pedir feedback para outros monitores.
* Colocar mais coisas nos léxicos.
