# Fechamento da Sprint 0
|    Data    | Versão |         Descrição         |           Autor(es)           |
| :--------: | :----: | :-----------------------: | :---------------------------: |
| 11/09/2020 |  1.0   | Criação do modelo de Fechamento de Sprint | [Iuri Severo](https://github.com/iurisevero) |

**Data**: 29 de agosto de 2020

**Redigida por**: Iuri Severo

**Participantes**: 
* Caio Fernandes
* Guilherme Mendes
* Iuri Severo
* João Pedro
* Lucas Fellipe

## Review

* Caio: Também assistiu as vídeo aulas e fez o script de commit. Hoje fez o Rich picture e também evolui o script, basicamente;
* Guilherme: Essa semana assistiu as vídeo aulas que a Milene disponibilizou, ainda não terminou, faltam umas 4 ou 5 aulas. Também desenvolveu o rich picture, com base nas reuniões com os stackholders e com umas ideias que foram discutidas no grupo;
* Iuri:  Fez o forms com o João Pedro, assistiu as aulas até o OpenUP, fez o rich picture baseado no que foi discutido pelo grupo, nas aulas e no conteúdo extra. Falou também sobre metodologias no rich picture.  
* João Pedro: Essa semana ele assitiu as vídeos aulas, até a de metodologia de Open Up. Achou ela interessante, mas quer ver as outras antes de falar algo mais certo. Fez um rich Picture baseado no forms que o Iuri e ele fizeram. Quer ter mais ensumo para ver o que as pessoas fazem na fazenda;
* Lucas: Também assistiu as vídeo aulas, faltam 3. Fez a rich picture baseado nas entrevistas, nos questionários e nas conversas que o grupo teve. Criou a página do github pages no repositório;

## Retrospective

* Caio
    * Positivos: Comunicação está muito boa, todo mundo expressa ideias e opiniões sobre o que é gerado 
    * Negativos: Estou bem atolado de coisa para fazer, essa semana surgiu uma demanda maior de coisa no trabalho e não tô conseguindo conciliar as tarefas 
    * Melhorias: Melhor organização de ver as aulas e definir horário de trabalho para cada coisa
* Guilherme
    * Positivo: Concordo com o que foi falado, em relação a comunicação do grupo, e o engajamento, todo mundo participando e comentando. Todos concordaram com o tema, o que é muito bom 
    * Negativos: Organização, conseguir concluir as issues, ver as aulas e trabalhar. 
    * Melhorias: Organização, para evitar os pontos negativos 
* Iuri
    * Positivos:  Comunicação do grupo, conseguimos desenvolver bem a ideia; 
    * Negativos: Organização dos horários e Issues; 
    * Melhorias: Conciliar aula, trabalho e desenvolvimento.
* João Pedro: 
    * Positivos: Eu acho que foi o forms, que já teve respostas, então conseguimos pegar uma base de dados boa. Não tive conflitos de horário com meu pareamento que era o Iuri e a comunicação do grupo é muito boa. 
    * Negativos: Muito tempo de aula, isso impede um pouco o trabalho 
    * Melhorias: Organizar melhor os horários para ver as aulas e conseguir trabalhar mais
* Lucas
    * Positivos: Comunicação muito boa, todo mundo se sente livre pra dar ideia, falar e se expressar. 
    * Negativo: Organização, tudo muito novo pra gente, tudo corrido, muita coisa pra assistir.
    * Melhorias: Tem que fazer uma tabela para questão de horário entre a gente.

## Notas pós reunião

Após a reunião foi iniciado o Design Sprint proposto em aula, com algumas alterações. Durante o Design Sprint foi feito um brainstorming e o rich picture geral do aplicativo.