# Fechamento da Sprint 1

|    Data    | Versão |         Descrição         |           Autor(es)           |
| :--------: | :----: | :-----------------------: | :---------------------------: |
| 11/09/2020 |  1.0   | Transcrição do documento 20200905 do teams | [Iuri Severo](https://github.com/iurisevero) |

**Data**: 05 de setembro de 2020

**Redigida por**: Iuri Severo

**Participantes**: 
* Caio Fernandes
* Guilherme Mendes
* Iuri Severo
* João Pedro
* Lucas Fellipe

## Review

* Caio: Participou da reunião com o Eduardo, ele deu algumas dicas para equipe. Participou da reunião de design sprint, escreveu sobre o script de commit e adicionou o gif na wiki. Fez a estimativa de custos com o Lucas e começou a fazer o documento de visão. O documento ficou salvo no Teams. 
* Guilherme: Essa semana ele participou da reunião com o Eduardo, da reunião de design sprint, pareou com o João Pedro para fazer o mapa mental. Conseguiram concluir e editou poucas coisas no protótipo. Pretende continuar o documento de visão, ainda hoje vai tentar mexer nele.
* Iuri: Participou da reunião com o Eduardo, da reunião de design sprint, alterou algumas páginas no protótipo e fez o diagrama de Ishikawa.
* João: Essa semana ele se reuniu com o Guilherme e fizeram o mapa mental, como o Guilherme comentou. Participou da reunião de design sprint, onde foi feito o story telling e o protótipo foi iniciado. Finalizou a base do protótipo e aplicou a identidade visual na wiki. 
* Lucas: Fez o 5W2H e subiu pra wiki, junto com o Caio. Participou da Design Sprint para fazer o storyboard e mexeu também no documento de visão. Inseriu alguns dados nele, pretende mexer mais nele ainda hoje. Também participou da renião com o Eduardo.

## Retrospective

* Caio
    * Positivos: O engajamento da equipe, todo mundo participa de tudo que a gente fala e interage. Isso é muito bom, a equipe unida;
    * Negativos: Pra mim, eu queria ter feito mais coisa. Tive marcado de parear com o Lucas e não consegui porque estava muito cansado;
    * Melhorias: Começar as dailys. Acho questão de organização, a equipe ainda não se encaixou.
* Guilherme
    * Positivos: Todo mundo da equipe tá procurando saber e tentando contribuir ao máximo. O contato do caio com o Eduardo foi muito bacana, o Lucas sempre tirando dúvidas com o pai da Sofia, Iuri com os documentos e Johnson com protótipo. Todo mundo alinhado e trabalhando;
    * Negativos: Deveríamos ter começado as dailys. Todo mundo atolado com trabalho e faculdade;
    * Melhorias: A Daily e organização 
* Iuri
    * Positivo: Engajamento da equipe;
    * Negativo: Acho que não fiz tudo que podia ter feito essa semana, mas consegui finalizar o Ishikawa pelo menos, que era a issue que eu estava responsável;
    * Melhorar: Daily, vai ajudar na organização e fazer as coisas correrem melhor;
* João
    * Positivo: Concordo com quase tudo que todo mundo falou. Os artefatos foram feitos com qualidade, todos estão na wiki e com embasamento teórico. Pareamento com o Gui foi muito bom, conseguimos parear mesmo sem combinar antes, os dois estavam dispostos; 
    * Negativo: Desenho é uma matéria pesada, principalmente EAD. Gasto muitas horas para ver as aulas, mais do que o horário e ainda tem que fazer os artefatos, gasta muito tempo;
    * Melhorar: Daily.
* Lucas
    * Positivos: Concordo com todos, a equipe tá engajada, estamos num projeto bom. Concordo com o Johnson, em relação a qualidade dos artefatos. Todos estão trabalhando muito bem;
    * Negativos: Semestre pesado, muita coisa para fazer, muitas videoaulas. Temos que assistir aulas depois do horário, mas acho que isso é normal, tá todo mundo assim;
    * Melhorar: Daily vai melhorar a comunicação e vai ajudar na organização;

## Notas pós reunião

Entre a Sprint Review e a Sprint Retrospective aconteceu a seguinte discussão:

**Caio**: Acho que não seria legal se comparar com os grupos do semestre passado e anteriores, porque temos menos gente. Vai ser muito complicado o semestre porque o escopo da matéria não mudou, mas a quantidade de membros do grupo sim e por isso teremos que priorizar bem o que vamos fazer. 

**Lucas**: Concordou com o que foi falado 

Johnson acrescentou comentado sobre o tempo que ele gastou no protótipo e se realmente valeu, se não era melhor focar no documento de visão. 

**Lucas**: Temos que priorizar o que vai ser feito, porque se tentarmos fazer tudo não vai dar certo. 

Todos concordaram com os pontos levantados 